Inventaris van het archief van het Ministerie van Onderwijs, Kunsten en Wetenschappen: Afdeling Kunsten en Wetenschappen, (1866) 1918-1940
Nationaal Archief, Den Haag
- Stukken betreffende bijzondere onderwerpen, B
  - TAAKUITVOERING, 2
    - Zorg voor musea en verzamelingen, 2.5
      - LEIDEN, 2.5.7
        - Rijksmuseum voor Volkenkunde, 2.5.7.4
          - Stukken betreffende het verlenen van machtiging tot het aankopen, in bruikleen geven, ruilen en aanvaarden van voorwerpen, 1919-1939; 602; 1 pak
          - Stukken betreffende de vaststelling van reglementen en instrukties, 1920-1938; 603; 1 omslag
          - Stukken betreffende het beheer en de behandeling van personele aangelegenheden, 1920-1939; 604; 1 pak
      - NIJMEGEN, 2.5.8
        - Rijksmuseum G.M. Kam, 2.5.8.1
          - Stukken betreffende de stichting, het beheer en de behandeling van personele aangelegenheden alsmede de verkrijging van kunstvoorwerpen, 1919-1939; 605; 1 pak
          - Inventarissen van aanwezige voorwerpen, 1928-1934; 606; 1 pak
          - Stukken betreffende de vaststelling van reglementen en instrukties, 1929-1933; 607; 1 omslag
      - OTTERLO, 2.5.9
        - Rijksmuseum Kröller-Müller, 2.5.9.1
          - Stukken betreffende behandeling van aangelegenheden met betrekking tot de oprichting, de huisvesting en het beheer van de stichting Kröller-Müller, 1936-1939; 608; 1 omslag
          - Inventarissen van aanwezige kunstvoorwerpen, z.d., 609; 1 pak
    - Zorg voor archieven, 2.6
      - Stukken betreffende de totstandkoming en wijziging van het koninklijk besluit nr. 87 van 20 juni 1919 (Stbl. 389) tot regeling van de overbrenging van de kerkelijke doop-, trouw- en begraafboeken enz. van voor de invoering van de burgerlijke stand van de gemeentelijke archiefbewaarplaatsen naar de rijksarchiefbewaarplaatsen, 1917-1929; 610; 1 omslag
      - Stukken betreffende de totstandkoming en wijziging van het koninklijk besluit nr. 89 van 28 aug. 1919 (Stbl. 547) tot regeling van de overbrenging van de rechterlijke archieven van 1811 tot 1838 naar de rijksarchiefbewaarplaatsen, 1917-1929; 611; 1 omslag
      - Stukken betreffende de totstandkoming en wijziging van het koninklijk besluit nr. 92 van 18 sept. 1919 (Stbl. 576) tot regeling van de overbrenging van de registers der overledenen, opgemaakt ingevolge de "ordonnantie eener belasting op het Regt van Successie van 4 okt. 1805", naar de rijksarchiefbewaarplaatsen, 1917-1929; 612; 1 omslag
      - Stukken betreffende de totstandkoming van de ministeriële beschikking nr. 4477-1 van 10 nov. 1923 inzake de vaststelling van de instellingen waaraan archiefstukken mogen worden uitgeleend alsmede de aanvullingen op deze beschikking, 1917-1937; 613; 1 omslag
      - Stukken betreffende de totstandkoming van algemene maatregelen van bestuur in aansluiting op de Archiefwet 1918, 1918-1936; 614; 1 pak
      - Stukken betreffende het subsidiëren en verlenen van toestemming tot het verspreiden van archiefinventarissen, regestenlijsten, oorkondenboeken en publicaties van rijksarchivarissen, 1918-1937; 615; 1 pak
      - Stukken betreffende behandeling van diverse aangelegenheden met betrekking tot het personeel van de rijksarchiefbewaarplaatsen, 1918-1939; 616; 1 pak
      - Stukken betreffende het verstrekken van een rijkssubsidie aan het Rijksarchief Utrecht voor de uitgave van een oorkondenboek van het Sticht Utrecht, 1918-1940; 617; 1 pak
      - Stukken betreffende het verlenen van toestemming tot het wijzigen van de instrukties voor de archivarissen en hoofdcommiezen bij het Algemeen Rijksarchief en de rijksarchieven in de provincies, 1919-1925; 618; 1 omslag
      - Stukken betreffende het verlenen van machtiging tot het overbrengen van het archief van de provincie Drenthe naar het Rijksarchief te Assen, 1919-1925; 619; 1 omslag
      - Stukken betreffende oprichting van de Rijksarchiefschool, de benoeming van de leraren, het vaststellen van een examenreglement en de benoeming van een examencommissie, 1919-1927; 620; 1 omslag
      - Stukken betreffende wijziging van de koninklijke besluiten van 22 dec. 1915 (Stbl. 518 en 519) inzake de in Suriname en op Curaçao aanwezige openbare en notariële archieven, 1919-1930; 621; 1 omslag
      - Stukken betreffende het verlenen van machtiging tot het overnemen en verdelen van de archieven van de bisschoppelijke Klerezy over de verschillende rijksarchiefbewaarplaatsen en gemeentedepots en de teruggave van archiefstukken aan de Klerezy welke in het bezit waren van het Rijk, 1919-1930; 622; 1 omslag
      - Stukken betreffende onderzoek naar de soorten papier, inkt en stijfsel welke voldoende waarborgen van duurzaamheid opleveren, 1919-1931; 623; 1 omslag
      - Stukken betreffende de inspekties van de rijksarchiefbewaarplaatsen in de provincies, [1919-1937]; 624; 1 pak
      - Stukken betreffende het verlenen van machtiging aan het Algemeen Rijksarchief voor het aannemen en afstoten van archivalia, 1919-1939; 625; 1 pak
      - Stukken betreffende behandeling van aangelegenheden met betrekking tot de inspektie van gemeente- en waterschapsarchieven, alsmede de inspektieverslagen, 1919-1939; 626; 1 pak
      - Stukken betreffende het verlenen van machtiging aan het Rijksarchief Overijssel tot het in bewaring geven van archieven aan de gemeente Kampen, 1920-1935; 627; 1 omslag
      - Stukken betreffende afhandeling van de aanvragen om vernietiging van archiefstukken en de vaststelling van vernietigingslijsten, 1920-1939; 628; 1 pak
      - Verslagen van de algemene rijksarchivaris over het archiefwezen in het algemeen, het Algemeen Rijksarchief, de Rijksarchiefschool en de staat van de archieven bij provincies en gemeenten, 1922-1934; 629; 1 pak
      - Verslagen van de rijksarchivarissen, [1922-1935]; 630-631; 2 pakken
        - in de provincies Groningen, Friesland, Drenthe, Overijssel, Gelderland en Utrecht, 630
        - in de provincies Noord-Holland, Zeeland, NoordBrabant en Limburg, 631
      - Stukken betreffende het vaststellen van voorwaarden voor het openbaar stellen van de dagboeken van Jhr. E.A.O. de Casembroot, gouverneur van de prins van Oranje, 1924; 632; 1 omslag
      - Stukken betreffende de voorgenomen opheffing van het Rijksarchief Drenthe te Assen en de doorgevoerde bezuinigingsmaatregelen, 1926-1927; 633; 1 omslag
      - Stukken betreffende de totstandkoming van de wet van 14 mei 1928 (Stbl. 177) inzake de wijziging en aanvulling van de Archiefwet 1918, 1926-1928; 634; 1 omslag
      - Stukken betreffende het verlenen van machtiging aan de algemene rijksarchivaris inzake de ruil en uitlening van archivalia tussen Nederland en het Pruisische Staatsarchiv te Düsseldorf, 1926-1930; 635; 1 omslag
      - Stukken betreffende de totstandkoming van het koninklijk besluit nr. 17 van 22 nov. 1926 inzake de overbrenging van archieven naar de rijksarchiefbewaarplaatsen, alsmede een aanvulling op dit besluit, 1926-1931; 636; 1 omslag
      - Stukken betreffende de totstandkoming van het koninklijk besluit nr. 32 van 1 aug. 1931 inzake de overbrenging van de archieven van Rijkswaterstaat naar de rijksarchiefbewaarplaatsen, alsmede de uitvoering van dit besluit, 1926-1936; 637; 1 omslag
      - Stukken betreffende de totstandkoming van het koninklijk besluit nr. 21 van 31 maart 1933 (Stbl. 129) inzake de vernietiging van het raadsbesluit van de gemeente Didam om een raadscommissie toestemming te geven tot het inzien van bepaalde archiefstukken, 1932-1933; 638; 1 omslag
      - Stukken betreffende de voorgenomen herziening van het koninklijk besluit nr. 51 van 5 febr. 1920 inzake de regeling van de inrichting van de dienst der Rijksarchieven, 1932-1934; 639; 1 omslag
      - Stukken betreffende de totstandkoming van het koninklijk besluit nr. 1 van 8 jan. 1935 inzake de overbrenging van de archieven van de provinciale commissies van Landbouw naar de rijksarchiefbewaarplaatsen, alsmede de uitvoering van dit besluit, 1934-1936; 640; 1 omslag
    - Zorg voor beeldende kunsten, 2.7
      - Stukken betreffende toekenning van medailles en stipendia voor prijswinnaars van de Prix de Rome, alsmede de benoeming en bezoldiging van de leden van de examencommissies, 1917-1939; 641-642; 2 pakken
        - 1917-1925, 641
        - 1926-1939, 642
      - Stukken betreffende de totstandkoming van de wijzigingen van het reglement voor de Rijksacademie voor Beeldende Kunsten te Amsterdam, 1919-1935; 643; 1 omslag
      - Stukken betreffende het verlenen van machtiging aan de Rijksacademie voor Beeldende Kunsten te Amsterdam tot het verkrijgen of uitlenen van kunstvoorwerpen, 1919-1935; 644; 1 omslag
      - Stukken betreffende het verlenen van medewerking aan tentoonstellingen in het buitenland, 1919-1939; 645-649; 4 pakken en 1 omslag
        - te Boedapest, tussen: 1933-1934, 645; 1 omslag
        - te London, in: 1929, 646
        - te Parijs (1), in: 1921 en 1925, 647
        - te Parijs (2), in: 1937, 648
        - te Venetië, tussen: 1920-1938, 649
      - Stukken betreffende behandeling van het vraagstuk inzake de steunverlening aan noodlijdende en werkloze beeldende kunstenaars en het verstrekken van opdrachten van regeringswege, 1921-1939; 650; 1 pak
      - Stukken betreffende instelling, samenstelling en subsidiëring van het regeringscomité voor Nederlandse kunsttentoonstellingen in het buitenland, 1921-1939; 651; 1 pak
      - Stukken betreffende benoeming en ontslag van leden van de Commissie van Toezicht op de Rijksacademie van Beeldende Kunsten te Amsterdam, 1922-1938; 652; 1 omslag
      - Stukken betreffende wijzigingen en aanvullingen van het Bezoldigingsbesluit Burgerlijke Ambtenaren 1928 ten aanzien van de administratieve ambtenaren bij de Rijksacademie van Beeldende Kunsten te Amsterdam, 1929-1933; 653; 1 omslag
      - Stukken betreffende ontwerp van wet tot bescherming van de titel van architect, 1929-1940; 654; 1 pak
      - Stukken betreffende de vaststelling van een nieuw dienstreglement en instrukties voor de niet-docerende ambtenaren van de Rijksacademie voor Beeldende Kunsten te Amsterdam, 1931-1937; 655; 1 omslag
      - Stukken betreffende instelling en samenstelling van de Rijkscommissie van Advies voor Opdrachten aan Beeldende Kunstenaars, 1931-1939; 656; 1 omslag
        zie ook inv.nr. 701
      - Stukken betreffende de organisatie van de eerste Nederlandse Kunstweek, 1938-1939; 657; 1 omslag
    - Zorg voor uitvoerende kunsten, 2.8
      - Stukken betreffende instelling, samenstelling, opheffing, notulen en rapporten van de Rijkscommissie voor de Dramatische Kunst, 1918-1920; 658; 1 omslag
      - Stukken betreffende instelling, samenstelling en bezoldiging van de Commissie van Advies inzake de Bevordering van de Toonkunst van Rijkswege, 1918-1938; 659; 1 omslag
      - Stukken betreffende benoeming en ontslag van leden van de Commissie van Toezicht op het Koninklijk Conservatorium voor Muziek te 's-Gravenhage, 1918-1940; 660; 1 omslag
      - Stukken betreffende aanstelling, bezoldiging, vaststelling van de pensioengrondslag en ontslag van het personeel bij het Koninklijk Conservatorium voor Muziek te 's-Gravenhage, 1919-1939; 661; 1 pak
      - Stukken betreffende de unificatie van muziekexamens, de vaststelling van de minimum exameneisen en een reglement voor de staatsexamens muziek, alsmede de instelling, samenstelling en verslagen van de commissie belast met de regeling van de staatsexamens voor muziek, 1920-1940; 662; 1 pak
      - Stukken betreffende benoeming van de heer D. van Staveren, voorzitter van de Centrale Commissie voor de Filmkeuring, tot rijksadviseur voor filmaangelegenheden, 1930-1931; 663; 1 omslag
      - Stukken betreffende verzoeken van de minister aan zijn ambtgenoten van Financiën en Binnenlandse Zaken tot invoering van een radiobelasting ten bate van de orkesten, 1931-1933; 664; 1 omslag
    - Zorg voor letterkunde, 2.9
      Zie ook rubriek 2.11
      - Stukken betreffende toekenning van subsidie aan letterkundigen, 1919-1939; 665; 1 pak
      - Stukken betreffende instelling en samenstelling van de Commissie van Advies inzake het Verlenen van Subsidies aan Letterkundigen, 1920-1938; 666; 1 omslag
      - Stukken betreffende bemiddeling bij de problemen rond de totstandkoming van de publikatie van de brieven van Groen van Prinsterer in de serie Rijks Geschiedkundige Publicatiën, 1920-1939; 667-668; 2 pakken
        - 1920-1935, 667
        - 1936-1939, 668
      - Stukken betreffende overname door de Staat van de uitgave van het Woordenboek der Nederlandse Taal van uitgeverij Martinus Nijhoff N.V., 1932-1937; 669; 1 omslag
      - Stukken betreffende bemoeienis met de totstandkoming van de uitgave van een rijmprent van de dichter P.C. Boutens ter gelegenheid van het huwelijk van prinses Juliana met prins Bernhard, alsmede de verschillende reakties op deze rijmprent, 1936-1939; 670; 1 pak
    - Zorg voor bibliotheken, 2.10
      - Stukken betreffende bemoeienis met de afhandeling van personeelsaangelegenheden bij de Koninklijke Bibliotheek te 's-Gravenhage, 1918-1937; 671; 1 omslag
      - Stukken betreffende de vaststelling en aanvulling van subsidievoorwaarden voor openbare leeszalen, openbare (uitleen-) bibliotheken en voor organisaties voor de plattelandslektuurvoorziening, 1919-1937; 672; 1 pak
      - Jaarverslagen van de Koninklijke Bibliotheek te 's-Gravenhage over de jaren 1918 tot en met 1938, 1919-1939; 673; 1 pak
      - Stukken betreffende instelling en samenstelling van de Rijkscommissie van Advies inzake het Bibliotheekwezen en de vaststelling van een reglement, 1922-1939; 674; 1 pak
      - Stukken betreffende verlening van toestemming aan de Koninklijke Bibliotheek te 's-Gravenhage voor het aankopen en in bruikleen aanvaarden van boekencollecties, 1925-1937; 675; 1 omslag
      - Stukken betreffende behandeling van klachten over de aanwezigheid van kwetsende lektuur in openbare leeszalen en bibliotheken, 1931-1939; 676; 1 pak
    - Zorg voor wetenschappen en kennisverbreiding, 2.11
      - Stukken betreffende subsidiëring van de Wetenschappelijke Commissie van Advies en Onderzoek in het belang van Volkswelvaart en Weerbaarheid, 1918-1922; 677; 1 omslag
      - Stukken betreffende benoeming en ontslag van leden van de Commissie voor 's Rijks Geschiedkundige Publicatiën, 1918-1936; 678; 1 omslag
      - Stukken betreffende herzieningen van het Reglement van Orde voor de Koninklijke Nederlandse Academie van Wetenschappen, 1919-1938; 679; 1 omslag
      - Stukken betreffende benoeming van de leden van de Koninklijke Nederlandse Academie van Wetenschappen, 1919-1939; 680; 1 pak
      - Stukken betreffende verlening van gelden aan de verschillende instellingen van wetenschap en kunst, 1921; 681; 1 omslag
      - Stukken betreffende subsidiëring van en bemiddeling bij de bezetting van de leerstoel van het Holland Instituut aan de universiteit van Frankfurt, 1921-1934; 682; 1 omslag
      - Stukken betreffende bemiddeling bij pogingen te komen tot de vaststelling van een uniforme schrijfwijze van de plaatsnamen in Nederland, 1921-1938; 683; 1 pak
      - Stukken betreffende instelling en samenstelling van een commissie met opdracht te onderzoeken door welke maatregelen en in welke vorm het Toegepast Natuurwetenschappelijk Onderzoek (TNO) dienstbaar gemaakt kan worden aan het algemeen belang, met rapport, 1923-1927; 684; 1 pak
      - Stukken betreffende de vaststelling van reglementen en instrukties voor het Nederlands Historisch Instituut te Rome, 1926-1937; 685; 1 omslag
      - Stukken betreffende nieuwbouw, overdracht, beheer en subsidiëring van het gebouw van het Nederlands Historisch Instituut te Rome, 1926-1939; 686; 1 pak
      - Stukken betreffende aanvaarding van schenkingen en legaten aan het Rijksbureau voor Kunsthistorische en Ikonografische Documentatie, 1926-1939; 687; 1 omslag
      - Stukken betreffende ontwerp van wet tot regeling van het T.N.O, 1928-1930; 688; 1 pak
      - Stukken betreffende instelling, samenstelling en voorgenomen opheffing van de Nederlandse Commissie voor Ikonografische Documentatie, 1929-1939; 689; 1 omslag
      - Stukken betreffende de totstandkoming van het besluit van 16 sept. 1931 (Stbl. 401) ter uitvoering van de artikelen 5, 11 en 13 van de wet van 30 okt. 1930 (Stbl. 416) tot regeling van het TNO alsmede de wijzigingen en aanvullingen van dit besluit, 1930-1936; 690; 1 omslag
      - Stukken betreffende bemiddeling bij de vaststelling van de vestigingsplaats van de keuringsdienst voor elektrotechnische materialen (KEMA), 1933-1936; 691-692; 2 pakken
        - 1933-1934, 691
        - 1934-1936, 692
      - Stukken betreffende het verlenen van medewerking en het verstrekken van subsidies bij de voorbereiding van internationale congressen te Amsterdam, 1933-1939; 693-696; 4 omslagen
        - 6e internationaal botanisch congres, 1935, 693
        - Internationaal aardrijkskundig congres, 1938, 694
        - Internationaal tropengeneeskundig en malaria congres, 1938, 695
        - Internationaal congres voor verloskunde en gynaecologie, 1938, 696
    - Raden en commissies, 2.12
      - Rijkscommissie voor het Museumwezen, 1919-1921; 697-698; 2 pakken
        - 1919-1921, 697
        - 1919-1921, 698
      - Bouwraad, 1919-1923; 699; 1 omslag
      - Rijkscommissie van Advies inzake de Musea, 1922-1935; 700; 1 pak
      - Rijkscommissie van Advies voor Opdrachten aan Beeldende Kunstenaars, 1932-1939; 701; 1 pak